# 请问快速消费品的审计通常要注意哪些审计风险啊？

提问人：hazelgardenia 时间：2013-1-2 11:32:41
请问快速消费品的审计通常要注意哪些审计风险啊？

回答人：chenyiwei
附件是某大的一个快速消费品行业特殊科目审计程序，包括风险因素示例、主要特殊科目实质性程序等，可供参考。
快速消费品行业审计指引.pdf
(81.68 KB, 下载次数: 210)
2013-1-2 16:50 上传